【裁判字號】    99,易,168
【裁判日期】    990316
【裁判案由】    竊盜
【裁判全文】
臺灣彰化地方法院刑事判決               99年度易字第168號
公  訴  人  臺灣彰化地方法院檢察署檢察官
被      告  乙○○
上列被告因竊盜案件，經檢察官提起公訴（99年度偵字第9 號）
，本院判決如下：
    主  文
乙○○攜帶兇器竊盜，累犯，處有期徒刑柒月。扣案一字起子、
十字起子及老虎鉗各壹支均沒收之。
    事  實
一、乙○○前於民國97年間，因竊盜案件，經本院以97年度簡字
    第449 號判處有期徒刑2 月確定，於98年8 月25易科罰金執
    行完畢。詎仍不知悔改，竟意圖為自己不法之所有，於98年
    12月16日凌晨0 時40分許，攜帶客觀上具危險性足供為兇器
    使用之一字起子、十字起子及老虎鉗各1 支等物至彰化縣秀
    水鄉○○村○○路288 號大榮貨運宿舍（已無人居住），竊
    取安置於外牆上為甲○○所有之大條電線（長度大約1.2 公
    尺）2 條、小條電線（長度大約1 公尺）2 條、NPB 無熔絲
    開關1 個及表前開關1 個（以上等物價值共約新臺幣【下同
    】2500元），以及台電公司所有之低壓比流器2 個（價值共
    約1300元），得手後，其欲將上開物品搬運至所駕駛之車牌
    號碼0433-WF 號自用小貨車時，適為巡邏員警於現場查獲，
    並扣得一字起子1 支、十字起子1 支、老虎鉗1 支、大條電
    線2 條、小條電線2 條、NPB 無熔絲開關1 個、表前開關1
    個及低壓比流器2 個。
二、案經彰化縣警察局鹿港分局報告臺灣彰化地方法院檢察署檢
    察官偵查起訴。
    理  由
一、本案全部卷證所涵括之供述證據及非供述證據，經本院依法
    踐行調查證據程序，公訴人及被告均不爭執各該證據之證據
    能力，且亦查無依法應排除其證據能力之情形，是後述所引
    用證據之證據能力均無疑義，亦均併先敘明。
二、上揭事實，迭據被告於警詢中、偵查中及審理中均自白不諱
    ，核與證人丙○○於偵查中證述內容及證人即被害人甲○○
    於警詢中指述情節相符，復有贓物認領保管單2 紙、現場照
    片10張與扣案之一字起子、十字起子及老虎鉗各1 支在卷可
    按。綜上所述，本件事證明確，被告竊盜犯行洵堪認定，應
    予依法論科。
三、按刑法第321 條第1 項第3 款之攜帶兇器竊盜罪，係以行為
    人攜帶兇器竊盜為其加重條件，此所謂兇器，其種類並無限
    制，凡客觀上足對人之生命、身體、安全構成威脅，具有危
    險性之兇器均屬之，且祇須行竊時攜帶此種具有危險性之兇
    器為已足，並不以攜帶之初有行兇之意圖為必要；又無論主
    觀上是否旨在行兇抑僅便利行竊，然在客觀上顯具有行兇之
    危險性，自屬兇器之一種，其攜帶而犯竊盜罪，應成立刑法
    第321 條第1 項第3 款之罪（最高法院62年臺上字第2489號
    判例、70年臺上字第1613號判例、79年臺上字第5253號判例
    意旨參照）。查本件扣案之老虎鉗及起子均為金屬製品，質
    地堅硬，客觀上均足對人之生命、身體、安全構成威脅，具
    有危險性之兇器，故本件被告有攜帶兇器之事實，應無疑義
    。是核被告所為，係犯刑法第321 條第1 項第3 款攜帶兇器
    竊盜罪。其曾於97年間，因竊盜案件，經本院以97年度簡字
    第449 號判處有期徒刑2 月確定，於98年8 月25易科罰金執
    行完畢等情，此有臺灣高等法院被告前案紀錄表存卷可按，
    其前受徒刑之執行完畢，5 年以內故意再犯本案有期徒刑以
    上之罪，為累犯，應依刑法第47條第1 項之規定加重其刑。
    爰審酌被告前有竊盜前科，有臺灣高等法院被告前案紀錄表
    可稽，竟仍謀不勞而獲，攜帶兇器竊盜，其所為損害被害人
    ，且危害社會治安匪淺，惟犯罪後坦承犯行，兼衡其犯罪之
    動機、目的、生活狀況、智識程度、所竊取財物之價值等一
    切情狀，量處如主文所示之刑。扣案一字起子、十字起子及
    老虎鉗等各1 支，均為其供犯罪所用，且為被告所有，有彰
    化縣警察局鹿港分局扣押物品目錄表在卷可參，故均依刑法
    第38條第1 項第2 款規定宣告沒收。
據上論斷，應依刑事訴訟法第299 條第1 項前段，刑法第321 條
第1 項第3 款、第47條第1 項、第38條第1 項第2 款，判決如主
文。
本案經檢察官蕭有宏到庭執行職務。
中    華    民    國    99    年    3     月    16    日
                  刑事第六庭          法  官  鮑慧忠
以上正本證明與原本無異。
如不服本判決應於收受判決後10日內向本院提出上訴書狀，並應
敘述具體理由；其未敘述上訴理由者，應於上訴期間屆滿後20日
內向本院補提理由書狀( 均須按他造當事人之人數附繕本) 「切
勿逕送上級法院」。
告訴人或被害人對於判決如有不服具備理由請求檢察官上訴者，
其上訴期間之計算係以檢察官收受判決正本之日期為準。
中    華    民    國    99    年    3     月    16    日
                                      書記官  林子惠
附錄本案論罪科刑法條全文：
中華民國刑法第321條
（加重竊盜罪）
犯竊盜罪而有左列情形之一者，處 6 月以上、 5 年以下有期徒
刑：
一、於夜間侵入住宅或有人居住之建築物、船艦或隱匿其內而犯
    之者。
二、毀越門扇、牆垣或其他安全設備而犯之者。
三、攜帶兇器而犯之者。
四、結夥三人以上而犯之者。
五、乘火災、水災或其他災害之際而犯之者。
六、在車站或埠頭而犯之者。
前項之未遂犯罰之。

司法院資訊處製作；財團法人民間司法改革基金會備份。
